臺灣高雄地方法院民事判決　　　　　　　　　　　　九十三年度訴字第二七四八號
　　原　　　告　丙○○
　　訴訟代理人　許芳瑞律師
　　被　　　告　久陽精密股份有限公司
　　法定代理人　乙○○
　　訴訟代理人　甲○○
當事人間清償借款事件，本院民國九十四年一月二十七日言詞辯論終結，判決如下：
    主    文
被告應給付原告新台幣貳佰伍拾萬元，及其中新台幣伍拾萬自民國九十二年八月一日
起；新台幣伍拾萬元自民國九十二年九月一日起；新台幣伍拾萬元自民國九十二年十
月一日起；新台幣伍拾萬自民國九十二年十一月一日起；新台幣伍拾萬元自民國九十
二年十二月一日起均自清償日止，按年息百分之五計算之利息。
訴訟費用由被告負擔。
本判決於原告以新台幣捌拾肆萬元供擔保後得假執行。
    事實及理由
一、本件原告起訴時所列被告法定代理人原為柯昭雄，嗣於本院審理中變更為乙○○
    ，經原告依民事訴訟法第一百七十五條第二項聲明承受訴訟，核無不合，應予准
    許。
二、原告主張：被告前向原告借款新台幣（下同）五百萬元，僅就其中二百五十萬元
    加以償還，剩餘二百五十萬元於民國（下同）九十二年七月七日簽發五張如附表
    所示之債權憑證予原告，約定應於如附表所載之各筆債務到期日清償借款，詎上
    開債務到期日屆至後，被告未依約償還原告借款，原告自得本於消費借貸法律關
    係提起本訴，並聲明求為判決：如主文第一項所示，並願供擔保，請准為假執行
    之宣告。
三、被告對積欠原告二百五十萬元之事實並不否認，並同意償還，惟對原告請求給付
    遲延利息部分，仍以借款當時原告身為被告之董事，有義務對公司提供資金，故
    不得再請求利息等語置辯，並聲明求為判決：原告之訴駁回。
四、按稱消費借貸者，謂當事人約定一方移轉金錢或其他代替物之所有權於他方，而
    他方以種類、品質、數量相同之物返還之契約。借用人應於約定期限內，返還與
    借用物種類、品質、數量相同之物；又給付有確定期限者，債務人自期限屆滿時
    起，負遲延責任；遲延之債務，以支付金錢為標的者，債權人得請求依法定利率
    計算之遲延利息，民法第四百七十四條第一項、第四百七十八條、第二百二十九
    條第一項、第二百三十三條第一項前段分別定有明文。本件原告主張被告向其借
    款二百五十萬元，約定應於附表所載之到期日償還，卻未依約按期清償等情，已
    據其提出被告開立之債權憑證五紙為證，且為被告到庭所不爭執，可堪信為真實
    ，既兩造對於各筆債務已約定到期日，被告逾期仍未清償，揆諸前揭規定，自應
    負遲延之責而應給付遲延利息，被告辯稱原告身為董事，有對公司提供資金義務
    ，不得請求利息云云，並無法律根據，難認可採。則原告本於消費借貸之法律關
    係，請求被告給付二百五十萬元，及自各筆債務遲延之日起至清償日止，按年息
    百分之五計算之利息，即屬正當，應予准許。
五、原告陳明願供擔保，聲請宣告假執行，核無不合，爰酌定相當擔保金額准許之。
六、結論：原告之訴為有理由，依民事訴訟法第三百八十五條第一項前段、第七十八
    條，第三百九十條第二項，判決如主文。
中　　　華　　　民　　　國　　九十四　　年　　　一　　　月　　三十一　　日
                             臺灣高雄地方法院民事第二庭
                                         法      官 黃宗揚
正本係照原本作成。
如不服本判決，應於送達後廿日內，向本院提出上訴狀並表明上訴理由，如於本判決
宣示後送達前提起上訴者，應於判決送達後十日內補提上訴理由書（須附繕本）。
中　　　華　　　民　　　國　　九十四　　年　　　一　　　月　　三十一　　日
                                         法院書記官 陳孟瑩
